臺灣雲林地方法院民事判決　九十二年度重訴字第四五號
　　原　　　告　　亥○○
　　訴訟代理人　　許漢鄰律師
　　複　代理人　　許家瑜
　　被　　　告　　子○○即溫.
　　　　　　　　　　　　　　　.
　　　　　　　　　癸○○　　　.
　　　　　　　　　申○○　　　.
　　右三人共同
　　訴訟代理人　　林重仁律師
　　被　　　告　　己○○　　　.
　　　　　　　　　庚○○　　　.
　　　　　　　　　甲○○　　　.
　　　　　　　　　戊○○　　　.
　　　　　　　　　丁○○　　　.
　　　　　　　　　丙○○　　　住台北縣板橋市○○路七二巷五弄九之四號
　　　　　　　　　寅○○　　　.
　　　　　　　　　酉　○　　　.
　　　　　　　　　壬○○○　　.
　　　　　　　　　未○○○　　.
　　　　　　　　　辰○○　　　.
　　　　　　　　　丑○○　　　.
　　　　　　　　　卯○○　　　.
　　　　　　　　　巳○○　　　.
　　　　　　　　　戌○○　　　.
　　　　　　　　　午○○　　　.
　　　　　　　　　辛○○　　　.
　　兼右四人
　　法定代理人　　乙○○　　　.
右當事人間請求返還土地等事件，本院於中華民國九十三年三月三日言詞辯論終結，
判決如左：
    主    文
被告子○○、己○○、庚○○、甲○○應將坐落雲林縣莿桐鄉○○○段第四一三九地
號，如附圖所示Ａ部分面積０‧００六六公頃、Ｂ部分面積０‧０一四０公頃之土地
上建物拆除，並將該部分之土地返還原告。
被告戊○○、丁○○、丙○○、寅○○、酉○、壬○○○、未○○○、辰○○、丑○○、卯○○、申○○、巳○○、戌○○、午○○、辛○○、乙○○應將坐落前揭地號
，如附圖所示Ｃ部分面積０‧０二三三公頃之土地上建物拆除，並將該部分之土地返
還原告。
被告戊○○、丁○○、丙○○、寅○○應將坐落前揭地號，如附圖所示Ｄ部分面積０
‧００九八公頃之土地上建物拆除；被告癸○○應自如附圖所示Ｄ部分之土地遷出，
並與被告戊○○、丁○○、丙○○、寅○○將該部分之土地返還原告。
被告未○○○、辰○○、丑○○、卯○○、申○○、巳○○、戌○○、午○○、辛○○、乙○○應將坐落前揭地號，如附圖所示Ｅ部分面積０‧０一五一公頃之土地上建
物拆除，並將該部分之土地返還原告。
原告其餘之訴駁回。
訴訟費用由被告子○○、己○○、庚○○、甲○○連帶負擔百分之三十，被告酉○、
壬○○○連帶負擔百分之十一，被告戊○○、丁○○、丙○○、寅○○連帶負擔百分
之二十五，被告未○○○、辰○○、丑○○、卯○○、申○○、巳○○、戌○○、午
○○、辛○○、乙○○連帶負擔百分之三十三，餘由被告癸○○負擔。
本判決第一項於原告以新台幣參拾壹萬元為被告子○○、己○○、庚○○、甲○○供
擔保後，第二項於原告以新台幣參拾伍萬元為被告戊○○、丁○○、丙○○、寅○○
、酉○、壬○○○、未○○○、辰○○、丑○○、卯○○、申○○、巳○○、戌○○
、午○○、辛○○、乙○○供擔保後，第三項於原告以新台幣拾伍萬元為被告戊○○
、丁○○、丙○○、寅○○、癸○○供擔保後，第四項於原告以新台幣貳拾參萬元為
被告未○○○、辰○○、丑○○、卯○○、申○○、巳○○、戌○○、午○○、辛○○、乙○○供擔保後，得假執行。
原告其餘假執行之聲請駁回。
    事    實
甲、原告方面：
一、聲明：
（一）被告子○○、己○○、庚○○、甲○○應將坐落雲林縣莿桐鄉○○○段第四一
      三九地號，如附圖所示Ａ部分面積０‧００六六公頃、Ｂ部分面積０‧０一四
      ０公頃之土地上建物拆除，並將該部分之土地返還原告。
（二）被告癸○○、戊○○、丁○○、丙○○、寅○○、酉○、壬○○○、未○○○
      、辰○○、丑○○、卯○○、申○○、巳○○、戌○○、午○○、辛○○、乙○○應將坐落前揭地號，如附圖所示Ｃ部分面積０‧０二三三公頃之土地上建
      物拆除，並將該部分之土地返還原告。
（三）被告癸○○、戊○○、丁○○、丙○○、寅○○應將坐落前揭地號，如附圖所
      示Ｄ部分面積０‧００九八公頃之土地上建物拆除，並將該部分之土地返還原
      告。
（四）被告未○○○、辰○○、丑○○、卯○○、申○○、巳○○、戌○○、午○○
      、辛○○、乙○○應將坐落前揭地號，如附圖所示Ｅ部分面積０‧０一五一公
      頃之土地上建物拆除，並將該部分之土地返還原告。
（五）訴訟費用由被告負擔。
（六）願供擔保，請准宣告假執行。
二、陳述：
（一）原告前於民國八十九年十二月八日向訴外人黃瓊華以新台幣（下同）一千八百
      萬元購買坐落雲林縣莿桐鄉○○○段第四一三九地號土地，並於八十九年十二
      月二十日辦畢所有權移轉登記。訴外人黃瓊華於出售系爭土地予原告時，系爭
      土地上已分別存有訴外人溫德春所建如附圖所示Ａ部分面積０‧００六六公頃
      、Ｂ部分面積０‧０一四０公頃、訴外人溫榮堂、溫發財、溫江中共同出資興
      建如附圖所示Ｃ部分面積０‧０二三三公頃、訴外人溫榮堂所建如附圖所示Ｄ
      部分面積０‧００九八公頃及訴外人溫江中所建如附圖所示Ｅ部分面積０‧０
      一五一公頃之未辦保存登記建物。因訴外人溫德春、溫榮堂、溫發財、溫江中
      均早已過世，前揭各該建物，Ａ、Ｂ部分由溫德春之繼承人被告子○○、己○○、庚○○、甲○○共同繼承；Ｃ部分由溫榮堂之繼承人被告戊○○、丁○○
      、丙○○、寅○○，溫發財之繼承人被告酉○、壬○○○，以及溫江中之繼承
      人被告未○○○、辰○○、丑○○、卯○○、申○○，及再轉繼承人巳○○、
      戌○○、午○○、辛○○、乙○○等人共同繼承；Ｄ部分由溫榮堂之繼承人被
      告戊○○、丁○○、丙○○、寅○○共同繼承；Ｅ部分由溫江中之繼承人被告
      未○○○、辰○○、丑○○、卯○○、申○○，及再轉繼承人巳○○、戌○○
      、午○○、辛○○、乙○○等人共同繼承；然被告等人所繼承之前揭建物，並
      無正當權源占用系爭土地，另被告癸○○為被告戊○○之子，並實際占有如附
      圖所示Ｃ、Ｄ部分之建物及土地，爰依民法第七百六十七條之規定，請求被告
      等應將系爭土地上之建物拆除，並將該等土地返還原告。
（二）本件被告子○○、癸○○、申○○先於九十二年五月二十九日之答辯狀稱：「
      系爭房屋係未辦理保存登記建物，為被告等先祖所建」，並提出溫董之繼承系
      統表；嗣於鈞院九十二年十二月十六日準備程序時稱：「複丈成果圖上所載Ａ
      、Ｂ、Ｃ部分為溫德春所建，Ｄ部分為溫榮堂所建，Ｅ部分為溫江中所建」；
      復於九十三年一月二十日準備程序時又稱：「Ｃ部分為溫榮堂、溫發財、溫江
      中所建」等語，以致原告對於本件訴訟，時而追加、時而撤回。按前揭建物各
      為被告等人繼承，其等間未為繼承分割，依法前揭建物即分別由溫德春、溫榮
      堂、溫發財、溫江中之繼承人全體公同共有，因拆除房屋為事實上之處分，自
      應由公同共有人全體為之，是本件自應為固有必要共同訴訟，其訴訟標的對於
      共同訴訟之各人必須合一確定。故原告追加己○○、庚○○、甲○○、戊○○
      、丁○○、丙○○、寅○○、酉○、壬○○○、丑○○、卯○○、巳○○、戌
      ○○、午○○、辛○○、乙○○、辰○○、未○○○等人為共同被告，於法並
      無不合。
（三）又原告於向訴外人黃瓊華價購系爭土地時係包括地上建物在內，且依台灣高等
      法院台南分院八十四年度重上字第一０號分割共有物之民事判決，因係將系爭
      土地分割予訴外人黃瓊華，惟未就地上物分割歸何人所有予以說明，故此原告
      於起訴時，乃請求被告應一併返還地上物，及至訴訟程序進行中經調查，始知
      系爭建物為訴外人溫德春、溫榮堂、溫發財、溫江中等人所建，爰將訴之聲明
      變更為被告應拆除地上物並返還系爭土地，此屬情事變更，合法合理。
（四）至於被告子○○辯稱原告曾於九十年一月九日與之簽立協議書，應允給付三百
      萬元之拆遷補償費云云，惟查該協議條件係被告子○○應於九十年三月三十一
      日之前自動搬遷，原告始於搬遷後一週內給付該款項，被告子○○既未依約搬
      遷，原告自無給付之理。
三、證據：提出不動產買賣契約書、土地登記謄本、協議書、稅籍證明書、台灣高等
    法院台南分院八十四年度重上字第一０號民事判決及繼承系統表各一份（以上均
    影本）、相片六張、戶籍謄本二十一份為證。
乙、被告方面：
壹、被告子○○、癸○○、申○○部分：
一、聲明：
（一）原告之訴及假執行之聲請均駁回。
（二）訴訟費用由原告負擔。
二、陳述：
（一）對系爭建物分別為被告等之先祖溫德春、溫榮堂、溫發財、溫江中所建，與現
      今系爭建物之使用以及占用系爭土地之情形不爭執。
（二）原告原起訴請求被告子○○、申○○、癸○○應將坐落雲林縣莿桐鄉○○○段
      第四一三九地號土地及其地上物返還原告，嗣於九十二年六月十八日所提出之
      準備書狀則變更訴之聲明為：「請求被告等應將系爭土地內之地上物除去，並
      將所占用之土地返還原告」；復於九十二年七月一日開庭時追加己○○等十七
      人為被告，其後又撤回；再於九十二年七月三十日之準備書狀內主張：「原告
      經調查得知系爭未保存登記之建物確係溫德春、溫榮堂、溫江中等所建，故將
      九十二年六月二十四日之追加被告狀中所列被告更正為準備書狀（四）所列『
      被告己○○、庚○○、甲○○、戊○○、丁○○、丙○○、寅○○、酉○、壬○○○、丑○○、卯○○、巳○○、戌○○、午○○、辛○○、乙○○、辰○○、未○○○等十八人』，並主張：「再由繼承系統表及戶籍資料得知癸○○
      係戊○○之子，而戊○○並未死亡，故癸○○依法尚未有繼承權，但係事實上
      的現占有人。」其後又於九十二年九月二十四日準備書狀（五）中改列：「子
      ○○、申○○、癸○○、己○○、庚○○、甲○○、戊○○、丁○○、丙○○
      、寅○○、丑○○、卯○○、巳○○、戌○○、午○○、辛○○、乙○○、辰
      ○○、未○○○等十九人為被告。」對於原告前揭訴之變更及追加，被告均不
      予同意。是本件原告訴之變更及追加即非合法。
（三）坐落系爭土地上之系爭建物，係未辦保存登記建物，為被告等先祖溫德春、溫
      榮堂、溫發財、溫江中所建，被告溫宗達、癸○○、申○○與原告之前手黃瓊
      華之夫寅○○間為親屬關係，因訴外人黃瓊華並非系爭建物之所有權人，故此
      原告亦非系爭建物之所有權人，從而原告依民法第七百六十七條之規定請求被
      告等返還系爭建物，並無理由。
（四）依原告提出之不動產買賣契約書所示，於特約事項第二點約定：「地上物甲方
      （即出賣人寅○○、黃瓊華）負責拆除，且應於過戶登記完畢後三個月內完成
      ，逾期日罰總價千分之一做為違約賠償，並於尾款扣除。」又前揭買賣總價為
      一千八百萬元，包含系爭土地及地上所有建物，原告買受後至今僅給付定金三
      百萬元及第一期款三百五十萬元，尚有第二期及第三期款未支付，原告之契約
      義務尚未履行完畢，雖登記為系爭土地之所有權人，然其權利之行使仍應受前
      揭「不動產買賣契約書」之限制為是。又依前揭買賣契約之約定，出賣人既將
      地上建物售予原告，復承諾負責拆除地上物，則原告應向出賣人主張權利，而
      非請求被告等拆屋還地，否則一事未平、一事又起。
（五）原告與被告子○○於九十年一月九日簽訂協議書，被告同意於九十年三月三十
      一日前自動遷離坐落系爭四一三九地號土地上之房屋，而原告應允被告遷離後
      一週內支付被告拆遷補貼費三百萬元。於協議書訂立後，就遷移及補償問題，
      幾經協調，原告均不予理會，足見原告顯有難為對待給付之虞，依民法第二百
      六十五條規定，如原告未為對待給付或提出擔保前，被告得拒絕自己之給付，
      是原告請求被告子○○拆屋還地，於法未合。
三、證據：提出存證信函二份及繼承系統表一份（以上均影本）為證。
貳、被告己○○、庚○○、甲○○、戊○○、丁○○、丙○○、寅○○、未○○○、
    辰○○、丑○○、卯○○、申○○、巳○○、戌○○、午○○、辛○○、乙○○
    、酉○、壬○○○部分：
    均未於言詞辯論期日到場，亦未提出準備書狀作何聲明或陳述。
丙、本院依職權會同勘驗現場，並囑託雲林縣斗六地政事務所派員測量及製作複丈成
    果圖。
    理    由
壹、程序方面：
一、按訴狀送達後，原告固不得將原訴變更或追加他訴，但有下列各款情形之一者，
    不在此限：二、請求之基礎事實同一者。‧‧‧五、該訴訟標的對於數人必須合
    一確定時，追加其原非當事人之人為當事人者。‧‧‧七、不甚礙被告之防禦及
    訴訟之終結者。民事訴訟法第二百五十五條第一項第二、五及第七款各定有明文
    。本件原告於九十二年四月二十四日起訴時雖僅以子○○、癸○○、申○○等三
    人為被告，並聲明「被告等應將坐落雲林縣莿桐鄉○○○段第四一三九地號土地
    如附圖所示黃色部分面積六百六十二平方公尺（以實測為準）及地上物返還原告
    」，惟其後於訴訟程序進行中，查知系爭建物並非售予系爭土地及建物之訴外人
    黃瓊華等人所有，原告乃於九十二年六月十八日將原請求「返還系爭建物」部分
    ，變更為「將系爭土地上之地上物除去」；又因被告子○○、癸○○、申○○於
    九十二年五月二十九日之答辯狀稱系爭建物為「被告等先祖所建」，並提出溫董
    之繼承系統表敘明被告等之繼承譜系，原告遂依該繼承系統表之譜系，於九十二
    年六月二十四日追加「己○○、庚○○、溫茂松、溫松志、溫秋菊、丁○○、丙○○、寅○○、溫發財、溫秋春、溫秋蓮、溫嘉添、辰○○、溫烏棕、溫清、溫
    火成及溫金坤」等人為共同被告，至九十二年七月一日言詞辯論期日，被告又稱
    系爭建物分別為溫德春、溫榮堂及溫江中所建，原告即於當次期日撤回前揭追加
    ，改於九十二年七月三十日追加溫德春、溫榮堂及溫江中等人之繼承人或再轉繼
    承人「己○○、庚○○、甲○○、戊○○、丁○○、丙○○、寅○○、酉○、壬○○○、丑○○、卯○○、巳○○、戌○○、午○○、辛○○、乙○○、辰○○
    、未○○○」等人為共同被告，嗣因發現酉○及壬○○○之被繼承人溫發財，並
    非屬被告所稱系爭建物興建之人，復於九十二年九月二十四日具狀撤回前揭對酉
    ○及壬○○○之追加部分；惟至本院九十三年一月二十日準備程序期日，被告子
    ○○、癸○○、申○○之訴訟代理人又稱：「測量成果圖Ｃ部分據當事人告知是
    溫榮堂、溫發財、溫江中共同出資興建」，至此，原告乃再於九十三年二月四日
    追加溫發財之繼承人酉○及壬○○○為共同被告。本件原告所追加之被告，與起
    訴時之被告子○○、申○○等人，存有因分別繼承前揭系爭建物之公同共有關係
    ，於訴訟上，有合一確定之必要；與被告癸○○之間，則均具有無權占有系爭土
    地之相同基礎事實。是故，被告子○○、癸○○、申○○雖不同意追加，然揆諸
    前揭規定，原告之追加，於法並無不合；又原告於訴狀送達後，將原請求返還系
    爭建物部分，變更為拆除該等建物，因系爭建物之權屬及占有使用情形，被告等
    人早已知之甚詳，故原告前揭訴之變更，本院認其無礙被告之防禦及訴訟之終結
    ，則揆諸前揭規定，原告訴之變更，於法亦無不合。是被告子○○、癸○○、申
    ○○指稱原告之追加被告及訴之變更為不合法一節，尚無足採。
二、被告己○○、庚○○、甲○○、戊○○、丁○○、丙○○、寅○○、酉○、壬○○○、丑○○、卯○○、巳○○、戌○○、午○○、辛○○、乙○○、辰○○、
    未○○○等人，經合法通知，均未於言詞辯論期日到場，核無民事訴訟法第三百
    八十六條各款所列情形，爰依原告之聲請，由其一造辯論而為判決。
貳、實體方面：
一、原告主張：坐落雲林縣莿桐鄉○○○段第四一三九地號土地為其所有，被告子○○、己○○、庚○○、甲○○繼承自訴外人溫德春所建如附圖所示Ａ部分面積０
    ‧００六六公頃、Ｂ部分面積０‧０一四０公頃；（一）被告戊○○、丁○○、
    丙○○、寅○○；（二）被告酉○、壬○○○；（三）被告未○○○、辰○○、
    丑○○、卯○○、申○○、巳○○、戌○○、午○○、辛○○、乙○○，依序分
    別繼承自訴外人（一）溫榮堂、（二）溫發財及（三）溫江中所共同興建如附圖
    所示Ｃ部分面積０‧０二三三公頃；被告戊○○、丁○○、丙○○、寅○○繼承
    自訴外人溫榮堂所建如附圖所示Ｄ部分面積０‧００九八公頃，又該Ｃ、Ｄ部分
    並為被告癸○○所占用；以及被告未○○○、辰○○、丑○○、卯○○、申○○
    、巳○○、戌○○、午○○、辛○○、乙○○，繼承自訴外人溫江中所建如附圖
    所示Ｅ部分面積０‧０一五一公頃等之未辦保存登記建物，均為無權占有，為此
    本於民法第七百六十七條之規定，請求被告等拆除系爭土地上之建物，並將該等
    土地返還原告等語。
二、被告己○○、庚○○、甲○○、戊○○、丁○○、丙○○、寅○○、未○○○、
    辰○○、丑○○、卯○○、申○○、巳○○、戌○○、午○○、辛○○、乙○○
    、酉○、壬○○○等人，均未於言詞辯論期日到場，亦未提出準備書狀作何聲明
    或陳述。被告子○○、癸○○、申○○對系爭土地屬原告所有、系爭建物之權屬
    及無權占有系爭土地，以及被告等人之繼承狀況等情形均不爭執，惟以：系爭土
    地原告向訴外人黃瓊華購買後，並未完全履行給付價金之義務，是原告權利之行
    使，應受限制；況且原告亦與被告子○○協議，應允於被告子○○遷離後一週內
    支付拆遷補貼費三百萬元，惟幾經協調，原告均不予理會，足見原告顯有難為對
    待給付之虞，依民法第二百六十五條規定，在原告未為對待給付或提出擔保前，
    被告子○○自得拒絕自己之給付，是原告請求被告子○○拆屋還地，於法未合等
    語，資為抗辯。
三、原告主張之前揭事實，業據其提出與所述相符之不動產買賣契約書、土地登記謄
    本、戶籍謄本及繼承系統表為證，並為被告子○○、癸○○、申○○所不爭執，
    且被告己○○、庚○○、甲○○、戊○○、丁○○、丙○○、未○○○、辰○○
    、丑○○、卯○○、申○○、巳○○、戌○○、午○○、辛○○、乙○○、酉○
    、壬○○○等人，已於相當時期受合法通知，而均未於言詞辯論期日到場，亦未
    提出準備書狀爭執，依民事訴訟法第二百八十條第三項準用同條第一項之規定，
    即視同自認；復經本院勘驗及囑託雲林縣斗六地政事務所派員實地測量明確，有
    本院勘驗筆錄及複丈成果圖在卷足稽，是原告主張，堪信屬實。
四、被告子○○、癸○○、申○○雖以前揭情詞置辯，惟查：
（一）原告於買受系爭土地後，於八十九年十二月二十日辦畢登記，有前揭土地登記
      謄本在卷可憑，依民法第七百五十八條之規定，原告即取得系爭土地之所有權
      ，縱使原告尚未完全履行給付價金予訴外人黃瓊華之義務，然此係原告對訴外
      人黃瓊華債務不履行之問題，在系爭土地未為訴外人黃瓊華請求返還以前，原
      告基於所有人之地位行使權利，均不受限制；再者，依原告與訴外人黃瓊華間
      之前揭買賣契約，雖約定訴外人黃瓊華負有拆除系爭建物之義務，但該項權利
      ，係原告欲否對訴外人黃瓊華行使之問題，與被告無關，非謂原告不得本於系
      爭土地所有人之地位，對被告行使物上請求權。
（二）至於被告子○○以原告未給付拆遷補貼費三百萬元，並以民法第二百六十五條
      規定之不安抗辯權置辯一節，查：依原告與被告子○○所簽定之前揭協議書第
      一、二條所示，係約定被告子○○同意將暫借用居住之系爭土地，於九十年三
      月三十一日之前自動遷離，而原告則於被告子○○遷離後，一週內支付拆遷補
      貼費三百萬元予被告子○○。對此協議內容，被告子○○雖指稱幾經協調，但
      並未舉證證明該協議內容有何變更，於此情形，被告子○○自負有先為遷離之
      義務，且自借用期滿，被告子○○亦屬無權占有；又被告子○○雖另以不安抗
      辯權置辯，然按民法第二百六十五條所定之不安抗辯權，係以他方之財產於訂
      約後顯形減少，致有難為對待給付之虞為要件（最高法院六十六年台上字第二
      八八九號判例參照），被告子○○僅以原告不予理會云云，而未舉證原告之財
      產於前揭協議簽訂後，有何顯形減少以致難為對待給付之虞之情形，是其此項
      抗辯，亦屬無稽。從而，被告子○○、癸○○、申○○辯稱原告請求拆屋還地
      ，於法未合云云，殊無足採。
五、按所有人對於無權占有或侵奪其所有物者，得請求返還之，對於妨害其所有權者
    ，得請求除去之，有妨害其所有權之虞者，得請求防止之，民法第七百六十七條
    定有明文。又按未辦理所有權第一次登記之建物（即未辦保存登記建物），繼承
    人縱未辦理繼承登記，各繼承人就其分得之部分，亦有事實上處分權，非無拆除
    之權能（最高法院九十一年度台上字第五八三號判決意旨參照）。本件除被告癸○○以外，被告子○○等二十人，就前揭繼承所得之未辦保存登記建物，既無合
    法權源占有原告所有系爭土地，依前揭說明，原告依民法第七百六十七條規定，
    請求被告被告子○○、己○○、庚○○、甲○○將坐落系爭土地如附圖所示Ａ部
    分面積０‧００六六公頃、Ｂ部分面積０‧０一四０公頃之土地上建物拆除；被
    告戊○○、丁○○、丙○○、寅○○、酉○、壬○○○、未○○○、辰○○、丑
    ○○、卯○○、申○○、巳○○、戌○○、午○○、辛○○、乙○○將坐落系爭
    土地如附圖所示Ｃ部分面積０‧０二三三公頃之土地上建物拆除；被告戊○○、
    丁○○、丙○○、寅○○將坐落系爭土地如附圖所示Ｄ部分面積０‧００九八公
    頃之土地上建物拆除；被告未○○○、辰○○、丑○○、卯○○、申○○、巳○○、戌○○、午○○、辛○○、乙○○將坐落系爭土地如附圖所示Ｅ部分面積０
    ‧０一五一公頃之土地上建物拆除，並均將各該部分之土地返還原告，即屬有據
    ，應予准許。至於被告癸○○因非系爭建物之繼承人或所有人，自無拆除系爭Ｃ
    、Ｄ部分建物之權能，且被告癸○○亦僅占有如附圖所示Ｄ部分之土地，而未占
    用Ｃ部分之土地，有本院勘驗筆錄可稽，且其占用情形復為兩造所不爭執（見本
    院九十三年一月二十日準備程序筆錄），又原告請求被告癸○○拆屋返還土地，
    本即含有被告癸○○應自該處遷出之意思在內，從而，原告請求被告返還如附圖
    所示Ｄ部分之土地，為有理由，應予准許；請求被告癸○○拆除如附圖所示Ｃ、
    Ｄ部分之建物及返還如附圖所示Ｃ部分之土地，為無理由，應予駁回。
六、原告陳明願供擔保，聲請宣告假執行，就其勝訴部分，核無不合，爰酌定相當擔
    保金額予以准許。至原告敗訴部分，既經駁回，其假執行之聲請已失所附麗，應
    併予駁回。
七、本件事證已臻明確，兩造其餘攻擊及防禦方法，核與判決結果無影響，爰不逐一
    論述。
八、據上論結，原告之訴一部為有理由，一部為無理由，依民事訴訟法第七十九條、
    第八十五條第二項、第三百八十五條第一項前段、第三百九十條第二項，判決如
    主文。
中　　　華　　　民　　　國　　九十三　　年　　　三　　　月　　  十七　　日
                                    臺灣雲林地方法院民事庭
~B審判長法官　陳宏卿
~B法　　　官  鍾貴堯
~B法　　　官  陳銘壎
右為正本係照原本作成。
如對本判決上訴須於判決送達後二十日內向本院提出上訴狀。（須附繕本）
中　　　華　　　民　　　國　　九十三　　年　　　三　　　月　　　十七　　日
~B法院書記官　周玄鎮
